---
title: "SIM Modul 3"
author: "Galang DR (M0725040)"
date: "2026-03-13"
output: html_document
---

```{r setup, include=FALSE}
knitr::opts_chunk$set(
	echo = TRUE,
	message = TRUE,
	warning = TRUE
)
```

```{r loadlibrary}
# Memuat paket yang diperlukan untuk koneksi database dan visualisasi
library(DBI)
library(ggplot2)
library(scales)
```
# Pendahuluan
Laporan ini menyajikan banyaknya item untuk tiap product scale dari database
"classicmodels". Proses ini mengintegrasikan SQL untuk pengambilan data dan R untuk
visualisasi.
# Koneksi Database dan Pengambilan Data
Langkah pertama adalah membangun koneksi antara RStudio dan database MySQL
menggunakan fungsi dbConnect()
```{r koneksidata}
con <- DBI::dbConnect(odbc::odbc(),
 Driver = "MySQL ODBC 8.0 ANSI Driver",
 Server = "127.0.0.1",
 Database = "classicmodels",
 UID = "root",
 PWD = "21gal09lang06MySQL", #sesuaikan dg password masing-masing
 Port = 3306)
```

```{r kueri1}
# Mendapatkan data yang diperlukan
data1 <- dbGetQuery(con, "SELECT productScale,
 COUNT(*) AS totalItems
 FROM products
GROUP BY productScale")
data1
```

# Visualisasi banyaknya item tiap product scale
Kita menggunakan library ggplot2 untuk membuat barchart. Fungsi geom_bar() digunakan
untuk melihat banyaknya item tiap product scale.
```{r barchart01}
# Membuat barchart untuk banyaknya item tiap product scale
ggplot(data1, aes(x = productScale, y = totalItems)) +
 geom_bar(stat = "identity", fill = "blue", alpha = 1) +
 theme_minimal() +
 labs(title = "Total Item per Skala Produk",
 x = "Skala Produk",
 y = "Total Item") +
 theme(axis.text.x = element_text(angle = 45, hjust = 1))
```


```{r kueri2}
# Mendapatkan data yang diperlukan
data2 <- dbGetQuery(con, "select o.orderNumber, country, sum(quantityordered*priceeach) total_value
from orders o
join orderdetails od on o.orderNumber=od.orderNumber
join customers c on c.customerNumber=o.customerNumber
where country in ('Denmark', 'Finland', 'Norwy', 'Sweden')
group by o.orderNumber")
data2
```

```{r histogram}
# Membuat barchart untuk banyaknya item tiap product scale
ggplot(data2, aes(x = total_value)) +
 geom_histogram(aes(fill = after_stat(count), bins = 15, color = 'red')) +
 stat_bin(bins = 15, geom="text",
           aes(label=after_stat(count)), vjust=-0.5)+
 theme_minimal() +
 labs(title = "Distribusi nilai pesanan di negara nordic",
 x = "Nilai pesanan",
 y = "Banyak pesanan") +
 theme(axis.text.x = element_text(angle = 45, hjust = 1))
```























